【裁判字號】    89,易,2656
【裁判日期】    891213
【裁判案由】    竊盜
【裁判全文】
臺灣臺南地方法院刑事判決
    公  訴  人  臺灣台南地方法院檢察署檢察官
    被      告  乙○○
    選任辯護人  顏萬文律師
右列被告因竊盜案件，經檢察官提起公訴（八十九年度偵字第五三五０號），本院判
決如左：
    主  文
乙○○無罪。
    理  由
一、公訴意旨略以：被告乙○○意圖不法所有，於民國八十九年三月十九日凌晨零時
    至二時許，利用深夜無人之際，指示不知情吊車及拖板車，前往台南縣「台南科
    學園區」奇晶一廠旁工地，將其原出售（交貨）給被害人甲○○（森榮營造公司
    負責人），後經被害人發現有瑕疪而要求更換之引擎號碼00000000大型
    發電機及油筒一個，暗中竊吊運走，得手後，被告連夜將上開吊運回之大型發電
    機等物，於同日凌晨三、四時許運至高雄縣仁武鄉○○○街二九號（案外人郭進
    賢住處）附近空地藏放；被害人於發覺上開發電機失竊後，曾分別以電話及指派
    員工前往，向被告查詢上開發電機下落時，被告均一概回稱伊未吊回上開發電機
    。繼被告於同年三月二十九日（十日後）即以律師事務所存証信函通知被害人，
    聲稱其同意另換新品，要求被害人提出上開發電機供履行更換新品等情；嗣被害
    人經指派其公司員工四處分頭尋覓上開失竊發電機無著後，於同年四月二十四日
    （失竊後三十餘日）下午十五時三十分許，由被害人之公司員工在高雄縣仁武鄉
    ○○○街二九號前空地，發現上開失竊發電機等物，旋向警方報案，經警方人員
    循線查悉上情，因認被告涉有刑法第三百二十條第一項竊盜罪嫌云云。
二、按犯罪事實應依證據認定之，無證據不得推定其犯罪事實；又不能證明被告犯罪
    者，即應諭知無罪之判決，刑事訴訟法第一百五十四條、第三百零一條第一項分
    別定有明文。
三、本件公訴人認被告涉有竊盜罪嫌，無非以上揭事實，業據被害人指訴歷歷，並經
    證人王建智、郭進賢及被害人公司員工許瀨、楊芳銘、楊聰評指述綦詳等資為依
    據。
四、訊據被告乙○○堅決否認有右揭犯行，辯稱：甲○○向伊訂購一台發電機後，於
    八十九年二月二十六日因驗貨結果不合格，而於八十九年三月初向伊暫時借用本
    件發電機使用，嗣於同年月十四日甲○○表示已另外購買發電機，要伊將該發電
    機運走，伊乃於同年月十八日下午去搬運，並於甲○○打電話詢問時告知已將發
    電機載運回來等語。經查，森榮營造有限公司於八十八年五月三日向被告訂購發
    電機組一組，總價款新台幣（下同）四百二十萬元，嗣於八十九年二月二十五日
    於高雄市○○○路六三七號工廠試車結果，發現發電機廠牌與送審廠牌不符，且
    疑是舊品而未測試之事實，有被害人所提之工程合約書影本及財團法人中華顧問
    工程司八十九年三月一日（八九）中工南科字第一三一號書函影本各一份在卷可
    稽，而被害人因被告遲未交付檢驗合格之發電機組，而於八十九年三月間向被告
    借用本件發電機組暫時使用，待被告交付新的發電機組後再行換回等情，除為被
    告供述明確外，且為被害人所不爭執；按刑法上之竊盜罪，須意圖為自己或第三
    人不法之所有，而取他人所有物，為其成立要件（最高法院二十三年上字第一八
    九二號判例可資參照），查前開發電機組既係被告所有暫借被害人使用，則被告
    嗣後縱未經告知即將該發電機組運回，即與竊盜罪取他人所有物之構成要件不符
    ，亦難認其就前開發電機有何不法所有之意圖；惟參諸被告於偵查中坦承其於被
    害人指派員工前來詢問前開發電機組下落時，並未告知已將發電機組運回（參偵
    查卷八十九年五月二十三日訊問筆錄），且發函要求被害人將本件發電機交由被
    告更換新品，付清款項（有鼎誠法律事務所函文影本一紙在卷可稽）等情，其行
    為是否另涉詐欺罪嫌一節，因與起訴事實範圍不同一，不得變更起訴法條，本院
    自無從加以審究，應由檢察官另行偵辦，此外，復查無其他積極證據足資認定被
    告有何竊盜犯行，則揆諸首揭說明，自應為無罪之諭知。
據上論斷，應依刑事訴訟法第三百零一條第一項，判決如主文。
本件經檢察官簡光昌到庭執行職務。
中      華      民      國    八十九    年      十二      月    十三    日
                                    臺灣臺南地方法院刑事第三庭
                                        法  官  林  育  幟
右正本證明與原本無異。
如不服本判決，應於判決送達後十日內，向本院提出上訴狀（須附繕本）。
                                        書記官  汪  姿  秀
中      華      民      國    八十九    年      十二      月    十四    日


司法院資訊處製作；財團法人民間司法改革基金會備份。
